臺灣臺北地方法院民事裁定　　　　　　 94年度小上字第122號
上　訴　人　甲○○
被 上 訴人　誠泰行銷股份有限公司
法定代理人　林建東
上列當事人間請求清償債務事件，上訴人對於本院台北簡易庭民
國94年8月24日第一審判決（94年度北小字第1454號），提起上
訴，本院裁定如下：
    主  文
上訴駁回。
第二審訴訟費用新臺幣壹仟伍佰元由上訴人負擔。
    事實及理由
一、按對於小額程序之第一審裁判上訴，非以其違背法令為理由
    ，不得為之；其上訴狀內應記載上訴理由，表明原判決所違
    背之法令及其具體內容，或依訴訟資料可認為原判決有違背
    法令之具體事實，民事訴訟法第436條之24及第436條之25分
    別定有明文。而上訴不合法者，依同法第436條之32第2項準
    用第444條第1項前段之規定，第二審法院應以裁定駁回之。
二、上訴人主張：上訴人向訴外人誠泰銀行股份有限公司辦理貸
    款購買手機，係透過訴外人吳宜莉之仲介承購，而訴外人吳
    宜莉就本件手機承購條件僅向上訴人說明本件手機市價約新
    臺幣（下同）1萬多元，並未說明係4萬8千元，上訴人認為
    訴外人吳宜莉所推銷之手機市價符合一般市場行情，可以接
    受，惟因身無足夠現金，故訴外人吳宜莉乃向上訴人鼓吹辦
    理分期付款，然其並未說明付款之總額數目，致上訴人未完
    全瞭解分期付款契約約定內容，誤為分期總額係為訴外人吳
    宜莉所宣稱之1萬多元，於契約上簽名購買，嗣訴外人吳宜
    莉即表示分期付款每期需繳2000元，分為24期共4萬8千元，
    上訴人始知受騙。然上訴人若於購買手機之初即知悉辦理分
    期需繳納超出市場行情之4萬8千元之費用，絕不可能以此高
    價購買，足見上訴人確實遭被上訴人利用訴外人吳宜莉之詐
    欺行為所騙，始於分期付款契約上簽名。原判決未查，仍認
    定上訴人應繳納此必費用，即非有理，且上訴人既遭被上訴
    人施以詐欺，故表示撤銷購買手機之意思表示等語，而上訴
    請求廢棄原判決。
三、經查，依上訴人於上訴狀內所記載之上訴理由，並未表明原
    判決所違背之法令及其具體內容，且依整體訴訟資料亦無從
    認定原判決有何違背法令之具體事實，亦即上訴人對於原判
    決有何不適用法規或適用法規不當之情形，並未具體說明。
    是綜前所述，上訴人之上訴即不合法，應以裁定駁回之。
四、上訴人應負擔之訴訟費用額1,500元。
五、據上論結，本件上訴不合法，依民事訴訟法第436條之32第2
    項準用第444條第1項前段、第436條之19第1項、第78條，裁
    定如主文。
中　　華　　民　　國　　94　　年　　10　　月　　6　　 日
                    民事第二庭審判長法　官　鄭純惠
                                    法  官  蔡政哲
                                    法  官  蕭胤瑮
本裁定不得抗告
中　　華　　民　　國　　94　　年　　10　　月　　6　　 日
                                    書記官  黃慧怡
